【裁判字號】    91,交聲,327
【裁判日期】    920410
【裁判案由】    違反道路交通管理處罰條例聲明異議
【裁判全文】
臺灣臺北地方法院交通事件裁定                   九十一年度交聲字第三二七號
    異 議人 即
    受 處分 人  乙○○
右列異議人即受處分人因違反道路交通管理處罰條例案件，對於臺北市交通事件裁決
所中華民國九十年十一月八日所為之北市裁三字第裁二二－ＡＸＸ００七五八八號裁
決，聲明異議，本院裁定如左：
    主      文
異議駁回。
    理      由
一、按汽車駕駛人駕駛汽車不依規定保持前、後車距離者，處二百元以上四百元以下
    罰鍰，道路交通管理處罰條例第五十八條第一款定有明文。又汽車行駛時，駕駛
    人應注意車前狀況及兩車併行之間隔，並隨時採取必要之安全措施。而汽車駕駛
    人駕駛汽車違反道路交通安全規則，因而肇事致人受傷，吊扣其駕駛執照三個月
    至六個月，道路交通安全規則第九十四條第三項、道路交通管理處罰條例第六十
    一條第三項亦定有明文。
二、本件異議人即受處分人乙○○於民國九十年九月四日十六時十分許，駕駛車號Ｖ
    ５－六八一號營業小客車，沿臺北市○○○路○段南向北第二車道行駛，至建國
    南路一段三一九號七樓前，向右變換至第三車道時，受處分人本應注意保持前、
    後車之安全距離，並應注意其他車輛，而依當時情形又非不能注意，竟疏未注意
    其所駕駛之營業小客車右前方適有在同路段同方向第三車道行駛之丁○○所駕駛
    車號ＢＣＱ－０五三號重型機車，致右後視鏡撞及丁○○所駕駛車號ＢＣＱ－０
    五三號重型機車左側車身，造成丁○○所駕重型機車左側車身刮痕、右後視鏡歪
    斜，及駕駛丁○○左手掌挫傷、左手肘挫傷、左膝挫傷、左手拇指近端指節嵌入
    式脫臼等傷害，經臺北市政府警察局大安分局交通分隊到場處理並繪製現場圖、
    製作交通事故談話紀錄表，嗣臺北市政府警察局交通警察大隊以受處分人有違反
    前揭道路交通管理處罰條例第五十八條第一款規定、第六十一條第三項之行為掣
    單舉發（北市警甲○字第ＡＸＸ００七五八八號），經受處分人於應到案日期前
    提出申訴，原處分機關請舉發機關調查後，仍認受處分人之違規事實明確，原處
    分機關即於九十年十一月八日依前揭道路交通管理處罰條例第五十八條第一項第
    一款及第六十一條第三項規定及違反道路交通管理事件統一裁罰標準及處理細則
    第四十四條第一項及違反道路交通管理事件統一裁罰標準表（下稱標準表）之規
    定，從輕裁處罰鍰新台幣六百元及吊扣受處分人駕駛執照三個月之處分。
三、訊據受處分人乙○○固不否認有於前述時、地駕駛前揭車號之營業小客車，於前
    述地點與丁○○所駕駛之前開重型機車發生擦撞，致丁○○車有前開傷害等事實
    ，惟矢口否認有違反道路交通管理處罰條例之行為，辯稱：其係直行，沒有要載
    客，係由丁○○來撞其車，非其駕駛之車撞丁○○云云。經查：受處分人前揭時
    間駕駛車號Ｖ５－六八一號營業小客車，沿臺北市○○○路○段南向北第二車道
    行駛，至建國南路一段三一九號七樓前，向右變換至第三車道時，受處分人本應
    注意保持前、後車之安全距離，並應注意其他車輛，而依當時情形又非不能注意
    ，竟疏未注意其所駕駛之營業小客車右前方適有在同路段同方向第三車道行駛之
    丁○○所駕駛車號ＢＣＱ－０五三號重型機車，致右後視鏡撞及丁○○所駕駛車
    號ＢＣＱ－０五三號重型機車左側車身，造成丁○○所駕重型機車左側車身刮痕
    、右後視鏡歪斜，及駕駛丁○○左手掌挫傷等傷害之事實，業據受處分人於事故
    發生時，警員製作之「交通事故談話紀錄表」中陳稱：「我車Ｖ５－六八一號營
    小客車沿建國南路南往北行駛第二車道至肇事處，見右前方處有乘客正舉手攔計
    程車，，．，從第二車道切至第三車道」等語明確，核與證人丁○○於本院調查
    時結證稱：「我是騎車騎在第三車道，突然見到一名女孩招手，一部計程車突然
    從第二車道過來，我來不及反應就撞上計程車的右側後照鏡，我就倒地」等語，
    到場處理警員丙○○到庭結證稱：「我到現場時洪先生的車子是斜的，機車已經
    倒地」、「機車括地痕可以明顯判斷機車與營業小客車的撞擊點是在第三車道」
    等語相符，受處分人右揭違規行為並經臺北市車輛行車事故鑑定委員會及覆議委
    員會鑑定，覆議結果均為「乙○○駕駛Ｖ５－六八一號營小客車，變換車道未注
    意安全距離」、「丁○○駕駛ＢＣＱ－０五三號重型機車，未發現違規情形」，
    有卷附該委員會之鑑定及覆議意見書可按。而丁○○被擦撞後受有左手掌挫傷、
    左手肘挫傷、左膝挫傷、左手拇指近端指節嵌入式脫臼等傷害，亦有本院調閱之
    臺灣臺北地方法院檢察署檢察官九十年度偵字第二四五三一號卷內之驗傷診斷書
    查證屬實，受處分人所辯上開各詞無非圖免處罰卸責之詞，不足採信，事證明確
    ，受處分人違規行為堪以認定。
四、綜上所述，受處分人駕駛營業小客車違反道路交通管理處罰條例第五十八條第一
    款之規定，因而肇事使車上乘客丁○○受傷之違規行為，從而原處分機關依前揭
    道路交通管理處罰條例第五十八條第一項第一款、第六十一條第三項規定，及違
    反道路交通管理事件統一裁罰標準及處理細則第四十四條第一項及標準表之規定
    ，從輕裁處罰鍰新台幣六百元及吊扣受處分人駕駛執照三個月之處分，核無違誤
    ，本件受處分人之異議為無理由，自應將其異議駁回。
五、據上論斷，應依道路交通案件處理辦法第十九條，裁定如主文。
中    華    民    國     九十二     年       四       月      十        日
                                      臺灣臺北地方法院交通法庭
                                          法  官  王  綽  光
右正本證明與原本無異。
如不服本裁定，應於送達後五日內，向本院提出抗告狀。
                                          書記官  潘  惠  梅
中    華    民    國     九十二     年       四       月      十四      日


司法院資訊處製作；財團法人民間司法改革基金會備份。
